Minutes et répertoires du notaire Jérôme DUPORT, 7 juin 1727 - 15 octobre 1744 (étude XXVII)
Archives nationales
- Minutes de Jérôme DUPORT, 7 juin 1727 - 1784; MC/ET/XXVII/166 - MC/ET/XXVII/859
  - Minutes. 1730, avril - juin, avril - juin 1730; MC/ET/XXVII/177
    - Langlois (Marcoul), marchand orfèvre joaillier, rue de Gesvres § Mariage de .., 3 avril 1730; MC/ET/XXVII/177
      contrat de mariage; Langlois, Marcoul
    - Notoriété et consentement concernant Charles Belleville de la Grange des Noyers, peintre ordinaire du roi., 5 avril 1730; MC/ET/XXVII/177
      notoriété; accord; Beville, Charles (1651-1716) (?); peintre
    - Gerard (Nicolas) maître et marchand tapissier Vieille rue du Temple § Mariage de .., 5 avril 1730; MC/ET/XXVII/177
      contrat de mariage; Gerard, Nicolas
    - Hourlier (Simon) marchand tapissier rue des Ciseaux § Vente de meubles, 7 avril 1730; MC/ET/XXVII/177
      acte de vente; Hourlier, Simon
    - Bourdet (Barthélémy) maître maçon, entrepreneur de bâtiments rue du Parc § Devis et marché (mur mitoyen), 17 avril 1730; MC/ET/XXVII/177
      devis; marché; Bourdet, Barthélémy
    - Vallée (Lucien), maître menuisier, rue des Saints-Pères § Quittance, 25 avril 1730; MC/ET/XXVII/177
    - Monnet (Charles) maçon à Gagny § transport de droits successifs, 21 mai 1730; MC/ET/XXVII/177
      transport de droits; Monnet, Charles
    - Monnet (Pierre) maçon à Paris § transport de droits successifs, 21 mai 1730; MC/ET/XXVII/177
      transport de droits; Monnet, Pierre
    - Bertomier (Jean) maître serrurier rue Geoffroy l'Asnier § Mainlevée, 2 juin 1730; MC/ET/XXVII/177
    - Chandor (Joseph François), maître menuisier, rue du Cherche-Midi § Inventaire après décès de la femme de .., 3 juin 1730; MC/ET/XXVII/177
      inventaire après décès; Chandor, Joseph François
    - Brochois (Charles) maître serrurier grande rue du Bac § bail, 5 juin 1730; MC/ET/XXVII/177
      bail; Brochois, Charles
    - Delatour (Claude) maître graveur rue de Harlay § procuration, 16 juin 1730; MC/ET/XXVII/177
      procuration; Delatour, Claude
    - Benard (Jean) maître tapissier rue du Sépulcre § Vente, 18 juin 1730; MC/ET/XXVII/177
      acte de vente; Benard, Jean
  - Minutes. 1730, juillet - septembre, juillet - septembre 1730; MC/ET/XXVII/178
    - Mencier (Pierre Denis) entrepreneur de bâtiments rue du Bac § Mariage de .., 25 juin 1730; MC/ET/XXVII/178
      contrat de mariage; Mencier, Pierre Denis
    - Treteau (Claude) maître sculpteur rue Beauregard § transport de droits mobiliers, 1er juillet 1730; MC/ET/XXVII/178
      transport de droits; Treteau, Claude
    - Mariage de Daniel MARCADÉ. Maître de danse. Rue Saint Benoit., 2 juillet 1730; MC/ET/XXVII/178
      contrat de mariage; Saint-Benoît (rue); Marcadé, Daniel; danseur; enseignant
    - Certificat aux dires de Claude Aubriet, peintre ordinaire du roi en miniatures, demeurant au jardin royal des Plantes., 4 juillet 1730; MC/ET/XXVII/178
      notoriété; Aubriet, Claude; peintre
    - Langlois (Charles François) maître horloger; rue de Harlay § Vente, 13 juillet 1730; MC/ET/XXVII/178
    - Procuration par Claude Hallé, peintre du roi, demeurant rue Sainte-Marguerite., 14 juillet 1730; MC/ET/XXVII/178
      procuration; Sainte-Marguerite (rue); Hallé, Claude; peintre
    - De Rancy (Pierre Antoine) maître graveur rue Saint Louis § bail, 19 juillet 1730; MC/ET/XXVII/178
      bail; De Rancy, Pierre Antoine
    - Henry (Henri) dit La Marche maître horloger quai Peletier § partage, 20 juillet 1730; MC/ET/XXVII/178
      partage; Henry, Henri
    - Décharge respective concernant Pierre Traverger, maître sculpteur, demeurant rue du Petit-Lion., 16 août 1730; MC/ET/XXVII/178
      décharge; Petit-Lion (rue du); Traverger, Pierre; sculpteur
    - Partage et transaction, décharge et quittance (deux actes), concernant Pierre Traverger, maître sculpteur, demeurant rue du Petit-Lion., 17 août 1730; MC/ET/XXVII/178
      partage; accord; décharge; quittance; Petit-Lion (rue du); Traverger, Pierre; sculpteur
    - Hourlier (Simon) marchand tapissier § Notoriété, 23 août 1730; MC/ET/XXVII/178
      Hourlier, Simon
    - Pincelin (Jean), maître peintre, rue du Four § Inventaire après décès de la femme de .., 30 août 1730; MC/ET/XXVII/178
      inventaire; Pincelin, Jean
    - Vente de maison et héritages par Pierre Jean Traverger, maître sculpteur, demeurant rue du Petit-Lion., 4 septembre 1730; MC/ET/XXVII/178
      acte de vente; Petit-Lion (rue du); Traverger, Pierre Jean; sculpteur
    - Quittance à Pierre Jean Traverger, maître sculpteur, demeurant rue du Petit-Lion., 5 septembre 1730; MC/ET/XXVII/178
      quittance; Petit-Lion (rue du); Traverger, Pierre Jean; sculpteur
    - Duny (Pierre) Tapissier à Versailles § Quittance de la veuve de .., 5 septembre 1730; MC/ET/XXVII/178
      quittance; Duny, Pierre
    - Borne (Pierre) maître serrurier rue du Sépulcre § Mariage de la fille de -, 21 septembre 1730; MC/ET/XXVII/178
      contrat de mariage; Borne, Pierre
  - Minutes. 1730, octobre - décembre, octobre - décembre 1730; MC/ET/XXVII/179
    - Pottier (Vast) Maître serrurier rue du Bac § abandonnement de rente, 29 octobre 1730; MC/ET/XXVII/179
      Pottier, Vast
    - Huet (Antoine Hercule) maître horloger rue Neuve Saint Médéric § Inventaire après décès de .. et Renonciation même date, 21 novembre 1730; MC/ET/XXVII/179
      inventaire; Huet, Antoine Hercule
    - Heuzé (Louis) marchand tapissier rue de Bourbon § quittance au roi, 25 novembre 1730; MC/ET/XXVII/179
      quittance; Heuzé, Louis
    - Fontaine (François) maître serrurier aux Gobelins § Arrêté de compte, 29 novembre 1730; MC/ET/XXVII/179
    - Stouf (Luc), maître menuisier, rue du Sépulcre § Arrêté de compte, 29 novembre 1730; MC/ET/XXVII/179
      compte; Stouf, Luc
    - Huet (Antoine Hercule) maître horloger rue Neuve Saint Médéric § décharge d'exécution testamentaire et partage, 30 novembre 1730; MC/ET/XXVII/179
      partage; Huet, Antoine Hercule
    - Claveau de la Chapelle (Pierre) maître maçon rue Neuve Guillemin § transport de droits successifs, 10 décembre 1730; MC/ET/XXVII/179
      transport de droits; Claveau de La Chapelle, Pierre
    - Laisné (Adrien) maître menuisier; rue Saint Placide § Constitution, 14 décembre 1730; MC/ET/XXVII/179
      constitution de rente; Laisné, Adrien
    - Chaupy (Jean) serrurier des Gobelins rue de Grenelle § Mariage de la fille de .., 27 décembre 1730; MC/ET/XXVII/179
      contrat de mariage; Chaupy, Jean
  - Minutes. 1731, janvier - mars, janvier - mars 1731; MC/ET/XXVII/180
    - Vente de maison par Gilles Lambert, maître maçon, rue perdue, place Maubert, à Louis Cornet, faiseur d'instruments, enclos de l'abbaye Saint-Germain-des-Prés., 2 janvier 1731; MC/ET/XXVII/180
      Autres dépouillement(s):
      Musique XVIIIe siècle, par Madeleine Jurgens, Mireille Rambaud, Valérie Brousselle, 1963, 1984-1996 (fichier papier entièrement dématérialisé; voir contexte dans le Plan d’orientation général - Notaires de Paris, guides thématiques du Minutier).
      Date de révision: 2011-2012, 2014 (N. Jourdain)
      acte de vente; Lambert, Gilles; Cornet, Louis; maçon; musicien; Perdue (rue); Maubert (place); Saint-Germain-des-Prés (abbaye)
    - LAFOURNIÈRE (Nicolas) Marchand Tapissier Rue de la Harpe § Vente de meubles .., 9 janvier 1731; MC/ET/XXVII/180
      acte de vente; Lafournière, Nicolas
    - Inventaire après décès de la femme de Jean-Baptiste Lebicheurà la requête de Pierre Nicolas Huilliot, peintre de l'académie du roi, demeurant rue Saint-André-des-Arts., 10 janvier 1731; MC/ET/XXVII/180
      Date de révision: 2010, 2014 (N. Jourdain)
      inventaire après décès; Saint-André-des-Arts (rue); Huilliot, Pierre Nicolas; Lebicheur, Jean-Baptiste; peintre
    - HATON (Jean Nicolas) menuisier en Jacquet; Rue de la Corne § Inventaire après décès de HATON (Nicolas), 13 janvier 1731; MC/ET/XXVII/180
      inventaire; Haton, Jean Nicolas
    - DELACOUR (Louis) Marchand Tapissier Rue du Four § Mise en apprentissage chez .., 21 janvier 1731; MC/ET/XXVII/180
      contrat d'apprentissage; Delacour, Louis
    - BELANGER (Paul) maître Serrurier Rue de Grenelle § Décharge .., 31 janvier 1731; MC/ET/XXVII/180
      Belanger, Paul
    - FAUVEAUX (Nicolas) Serrurier Rue Saint-Dominique § Décharge .., 31 janvier 1731; MC/ET/XXVII/180
      Fauveaux, Nicolas
    - BEZOT (Nicolas) Maçon Issy § Mariage de .., 3 février 1731; MC/ET/XXVII/180
      contrat de mariage; Bezot, Nicolas
    - Metairie (Jean), menuisier, rue des Vieilles Tuileries § Mariage .., 5 février 1731; MC/ET/XXVII/180
      contrat de mariage; Metairie, Jean
    - Acte de notoriété de Robert Chevreuil, peintre, par Claude Dupouch, peintre, et Louis Petit, maître peintre., 26 février 1731; MC/ET/XXVII/180
      peintre; notoriété; Dupouch, Claude; Petit, Louis; Chevreuil, Robert
    - BAILLON (Albert) maître horloger Rue des Fossés Saint-Germain § Compte .., 14 mars 1731; MC/ET/XXVII/180
      Baillon, Albert
    - Bail de Jean Chardin, maître menuisier, rue Princesse, à Claude Pousse, marchand tapissier, rue du Four., 14 mars 1731; MC/ET/XXVII/180
      bail; Chardin, Jean; Pousse, Claude; menuisier; commerçant; tapissier; Four (rue du); Princesse (rue)
    - LEVASSEUR (Louis) Marchand Tapissier Rue du Four § accord et obligation .., 19 mars 1731; MC/ET/XXVII/180
      accord; obligation; Levasseur, Louis
    - FONTAINE (Louis) Serrurier Rue de Cherche-Midi § Quittance .., 20 mars 1731; MC/ET/XXVII/180
      quittance; Fontaine, Louis
  - Minutes. 1731, avril - juin, avril - juin 1731; MC/ET/XXVII/181
    - Darras (François) maître serrurier sur les Fossés de M. le Prince § Constitution, 3 avril 1731; MC/ET/XXVII/181
      constitution de rente; Darras, François
    - Brochois (Philippe) maître serrurier rue de Grenelle § bail, 17 avril 1731; MC/ET/XXVII/181
      bail; Brochois, Philippe
    - Legrand (François) maçon, entrepreneur de bâtiments rue du Four § Obligation, 4 mai 1731; MC/ET/XXVII/181
      obligation; Legrand, François
    - Procuration et certificat de vie par Claude Hallé, peintre du roi, demeurant rue Sainte-Marguerite., 12 mai 1731; MC/ET/XXVII/181
    - BALLET (Pierre) Marchand Tapissier Rue Saint-Martin § Notoriété .., 12 mai 1731; MC/ET/XXVII/181
      Ballet, Pierre
    - Perducat (Etienne) maître horloger rue Dauphine § bail, 28 mai 1731; MC/ET/XXVII/181
      bail; Perducat, Etienne
    - Annais (Claude) maître tourneur rue du Four § partage, 6 juin 1731; MC/ET/XXVII/181
      partage; Annais, Claude
    - Annaïs (Pierre) maître tourneur rue des Boucheries § partage, 6 juin 1731; MC/ET/XXVII/181
      partage; Annaïs, Pierre
  - Minutes. 1731, juillet - septembre, juillet - septembre 1731; MC/ET/XXVII/182
    - Ranviot (Charles) maître tapissier rue de l'Egout § rétrocession, 29 juillet 1731; MC/ET/XXVII/182
      Ranviot, Charles
    - Pacot (Barthélémy) maçon à Vitry sur Seine § Cession de droits, 25 août 1731; MC/ET/XXVII/182
      transport de droits; Pacot, Barthélémy
    - Perard (Jean) maître doreur à Paris § Mariage de .., 16 septembre 1731; MC/ET/XXVII/182
      contrat de mariage; Perard, Jean
    - Legen (Antoine) maître horloger rue des Boucheries § bail à .., 24 septembre 1731; MC/ET/XXVII/182
      bail; Legen, Antoine
  - Minutes. 1731, octobre - décembre, octobre - décembre 1731; MC/ET/XXVII/183
    - Corsonet (Pierre Nicolas) menuisier grande rue du Bac § Egalement et convention, 2 octobre 1731; MC/ET/XXVII/183
      Corsonet, Pierre Nicolas
    - Mariage de la fille de feu François Yvoré de Beaulieu, peintre du roi à Paris., 23 octobre 1731; MC/ET/XXVII/183
      contrat de mariage; Yvoré de Beaulieu, François; peintre
    - Fontaine (Claude) maître menuisier à Paris § Mariage de la fille de feu .., 28 octobre 1731; MC/ET/XXVII/183
      contrat de mariage; Fontaine, Claude
    - Fontaine (François) maître serrurier aux Gobelins § Mariage de la cousine de .., 28 octobre 1731; MC/ET/XXVII/183
      contrat de mariage; Fontaine, François
    - Heurley (Nicolas) maître serrurier rue du Vieux Colombier § Mariage de .., 28 octobre 1731; MC/ET/XXVII/183
      contrat de mariage; Heurley, Nicolas
    - Heurley (Nicolas) serrurier à Versailles § Mariage du fils de feu .., 28 octobre 1731; MC/ET/XXVII/183
    - Laisné (Adrien) maître menuisier; rue Saint Placide § Constitution, 16 novembre 1731; MC/ET/XXVII/183
    - Laisné (Claude) maître menuisier rue Saint Placide § fondation, 4 décembre 1731; MC/ET/XXVII/183
      Laisné, Claude
    - Caro (Philippe) sculpteur figuriste; rue des Cannettes § apprentissage du neveu de .., 16 décembre 1731; MC/ET/XXVII/183
      contrat d'apprentissage; Caro, Philippe
    - tourneur (apprentissage) § Contrat pour 4 ans entre Philippe Caro, sculpteur figuriste, et Pierre Boquet, maître tourneur, au profit de François Dupuis, âgé de 19 ans, neveu de Ph. Caro, Logé, nourri à l'exception de paix qui sera fourni par son oncle, S.d.d., 16 décembre 1731; MC/ET/XXVII/183
  - Minutes. 1732, janvier - avril, janvier - avril 1732; MC/ET/XXVII/184
    - Madre (Guillaume), menuisier, rue du Cherche Midi § Quittance d'hérédité, 23 janvier 1732; MC/ET/XXVII/184
      quittance; Madre, Guillaume
    - Tiger (Guillaume) maître relieur rue Saint Jean de Bauvais § Inventaire après décès de la femme de .., 12 février 1732; MC/ET/XXVII/184
      inventaire; Tiger, Guillaume
    - Chevalier (Pierre) maître menuisier rue des Rosiers § bail, 8 mars 1732; MC/ET/XXVII/184
      bail; Chevalier, Pierre
    - Corsonet (Pierre Nicolas) menuisier rue du Bac § titre nouvel, 23 mars 1732; MC/ET/XXVII/184
      titre nouvel; Corsonet, Pierre Nicolas
    - Aubry (François) maître tourneur rue du Four § quittance de remboursement, 21 avril 1732; MC/ET/XXVII/184
      quittance; Aubry, François
  - Minutes. 1732, mai - août, mai - août 1732; MC/ET/XXVII/185
    - Barbier (Louis Charles) émailleurs rue des Boucheries § Inventaire après décès de .., 30 mai 1732; MC/ET/XXVII/185
      inventaire; Barbier, Louis Charles
    - Goujon (Dominique) maître fondeur rue de Bagneux § procuration, 9 juin 1732; MC/ET/XXVII/185
      procuration; Goujon, Dominique
    - Chollet (Pierre Rodolphe) maître fondeur ciseleur rue Saint-Jacques de la Boucherie § Transport d'apprentissage, 17 juin 1732; MC/ET/XXVII/185
      contrat d'apprentissage; Chollet, Pierre Rodolphe
    - Pantaleon (Pierre) maître fondeur ciseleur rue de Buci § Transport d'apprentissage, 17 juin 1732; MC/ET/XXVII/185
      contrat d'apprentissage; Pantaleon, Pierre
    - Lafourniere (Nicolas) maître et marchand tapissier rue de la Harpe § Compte et quittance, 19 juin 1732; MC/ET/XXVII/185
      quittance; Lafourniere, Nicolas
    - La Chapelle (Léonard) Maçon, entrepreneur de bâtiments Cul de Sac de la rue Feron § Consentement, 24 juin 1732; MC/ET/XXVII/185
      La Chapelle, Léonard
    - Filliastre (Marc) maître maçon, entrepreneur de bâtiments rue des Ciseaux § Consentement, 24 juin 1732; MC/ET/XXVII/185
      Filliastre, Marc
    - Cresson (Jean) maître menuisier rue de Cléry § apprentissage, 14 août 1732; MC/ET/XXVII/185
      contrat d'apprentissage; Cresson, Jean
    - Menuisier (apprentissage) § Contrat pour 6 ans entre Marie Barbe Simon, veuve de Jean Pecheret, porteur de chaises, et Jean Cresson, maître menuisier, au profit de Jean Michel Pecheret, âgé de 15 ans, fils de Jean, logé, nourri par son maître; blanchi par sa mère, sans deniers déboursés., 14 août 1732; MC/ET/XXVII/185
      contrat d'apprentissage; Simon, Marie Barbe; Pecheret, Jean; Cresson, Jean; Pecheret, Jean Michel
  - Minutes. 1732, septembre - décembre, septembre - décembre 1732; MC/ET/XXVII/186
    - Corsonet (Pierre Nicolas) menuisier Rue du Bac § Titre nouvel, 14 septembre 1732; MC/ET/XXVII/186
    - Briere (Nicolas) tapissier rue Saint-Dominique § Inventaire après décès de .., 17 septembre 1732; MC/ET/XXVII/186
      inventaire; Briere, Nicolas
    - Contrat d'apprentissage pour 5 ans entre Pierre Thibault, employé dans les fermes du roi, et Jean-Baptiste Dusellié, maître sculpteur, au profit de Jean Thibault, âgé de 15 ans, fils de Pierre., 26 octobre 1732; MC/ET/XXVII/186
      contrat d'apprentissage; Dusellier, Jean-Baptiste; Thibault, Jean; Thibault, Pierre; commis d'administration (Ancien Régime); sculpteur
    - Richomme (Charles) peintre en miniature rue des Boucheries § transport de rente, 26 octobre 1732; MC/ET/XXVII/186
      transport de droits; Richomme, Charles
    - Favot (Pierre), orfèvre, au Marché Neuf § Notoriété aux dires de .., 29 octobre 1732; MC/ET/XXVII/186
      notoriété; Favot, Pierre
    - Preuzel (Barthélemy) maçon rue de Seine § Mariage de .., 3 novembre 1732; MC/ET/XXVII/186
      contrat de mariage; Preuzel, Barthélémy
    - Clavot de la Chapelle (Pierre) maître maçon rue Neuve Guillemin § devis et marché (réparations), 16 novembre 1732; MC/ET/XXVII/186
      devis; marché; Clavot de La Chapelle, Pierre
    - Briere (Nicolas) tapissier, valet de chambre du marquis de Coetaufar rue Saint-Dominique § Compte et partage, 18 décembre 1732; MC/ET/XXVII/186
      partage; Briere, Nicolas
    - Bachellier (Charles François) maître graveur rue de la Boucherie § Inventaire après décès de -, 20 décembre 1732; MC/ET/XXVII/186
      inventaire; Bachellier, Charles François
    - Delacoudre (Pierre Jean) Serrurier rue des Boulangers § titre nouvel, 29 décembre 1732; MC/ET/XXVII/186
      titre nouvel; Delacoudre, Pierre Jean
  - Minutes. 1733, janvier - mars, janvier - mars 1733; MC/ET/XXVII/187
    - Laporte (Jacques) maître Serrurier aile du Pont Marie § bail, 5 janvier 1733; MC/ET/XXVII/187
      bail; Laporte, Jacques
    - Bachelier (Charles François) maître graveur rue de Harlay § renonciation de la veuve de .., 15 janvier 1733; MC/ET/XXVII/187
      Bachelier, Charles François
    - Brochois (Philippe François) maître serrurier rue de Grenelle § Constitution, 20 janvier 1733; MC/ET/XXVII/187
      constitution de rente; Brochois, Philippe François
    - Transport à Simon Alexis Belle, contrôleur général des rentes de l'Hôtel-de-Ville, peintre ordinaire du roi, demeurant rue du Four., 10 février 1733; MC/ET/XXVII/187
      cession; Four (rue du); Belle, Simon Alexis; contrôleur (Ancien Régime); peintre
    - Le Pareur (Nicolas) maître maçon; rue de la Vannerie § transaction, 22 février 1733; MC/ET/XXVII/187
      accord; Le Pareur, Nicolas
  - Minutes. 1733, avril - juin, avril - juin 1733; MC/ET/XXVII/188
    - DARRAS (François) Maître Serrurier rue Fossés Monsieur le Prince § Quittance de remboursement .., 9 avril 1733; MC/ET/XXVII/188
      quittance; Darras, François
    - FERRAND (Nicolas) Maître Tapissier Rue du Bac § Transport .., 10 avril 1733; MC/ET/XXVII/188
      Ferrand, Nicolas
    - GAUTIER (Jean) Maître maçon Enclos Saint-Jean de Latran § Déclaration .., 17 avril 1733; MC/ET/XXVII/188
      déclaration; Gautier, Jean
    - LAISNÉ (Jean) Maçon Rue Saint-Placide § Mariage de la fille de .., 26 avril 1733; MC/ET/XXVII/188
      contrat de mariage; Laisné, Jean
    - THIBOUST (Sébastien) Maître Serrurier Rue de Bourbon § Constitution .., 26 avril 1733; MC/ET/XXVII/188
      constitution de rente; Thiboust, Sébastien
    - ROBIN (Louis) maçon Grde rue du faubourg Saint-Honoré § Mariage de .., 26 avril 1733; MC/ET/XXVII/188
      contrat de mariage; Robin, Louis
    - HOUZÉ (Laurent) Marchand tapissier Rue Dauphine. § Vente de meubles., 29 avril 1733; MC/ET/XXVII/188
      acte de vente; Houzé, Laurent
    - ROSSIN (Georges) maçon Rue de Seine § Mariage du fils de .., 1er mai 1733; MC/ET/XXVII/188
      contrat de mariage; Rossin, Georges
    - TINOT (Julien) Maçon Rue du Four § Mariage de la fille de .., 1er mai 1733; MC/ET/XXVII/188
      contrat de mariage; Tinot, Julien
    - FAUVEAU (Nicolas) maître Serrurier Rue Saint-Dominique § Désistement de donation .., 11 mai 1733; MC/ET/XXVII/188
      donation; Fauveau, Nicolas
    - CLAVOS DE LA CHAPELLE (Pierre) maître maçon entrepreneur de bâtiments Rue Neuve Guillemin § Vente de maison et office .., 20 mai 1733; MC/ET/XXVII/188
      acte de vente; Clavos de la Chapelle, Pierre
    - BOSCHERON (François) Maître Serrurier Rue Neuve Guillemain § Vente de maison et office -, 20 mai 1733; MC/ET/XXVII/188
      acte de vente; Boscheron, François
    - PATOUR (Jean Charles), maître peintre, Rue de l'Hirondelle § Obligation .., 22 mai 1733; MC/ET/XXVII/188
      obligation; Patour, Jean Charles
    - FLEURY (Charles) maître horloger Rue de Harlay § Bail .., 25 mai 1733; MC/ET/XXVII/188
      bail; Fleury, Charles
    - PERRICHON (François) maître doreur Rue des Mauvais Garçons § Mise en apprentissage chez .., 30 mai 1733; MC/ET/XXVII/188
      contrat d'apprentissage; Perrichon, François
    - BRODON (Séraphin) Entrepreneur de bâtiments Place de Cambrais ( ? ) § Inventaire après décès de TIGER (Louis), 18 juin 1733; MC/ET/XXVII/188
      inventaire; Brodon, Séraphin
    - Vallée (Lucien), maître menuisier, rue des Saints-Pères § Mise en apprentissage par .., 23 juin 1733; MC/ET/XXVII/188
      contrat d'apprentissage; Vallée, Lucien
    - THIBOUST (Sébastien) maître Serrurier Rue de Bourbon § Bail .., 24 juin 1733; MC/ET/XXVII/188
      bail; Thiboust, Sébastien
    - MARGOULET (Claude) Dessinateur Chantilly § Transport de rente .., 26 juin 1733; MC/ET/XXVII/188
      transport de droits; Margoulet, Claude
    - MAGOULET (Jean) Brodeur § Transaction ..; Notoriété 2 actes, 26 juin 1733; MC/ET/XXVII/188
      accord; Magoulet, Jean
  - Minutes. 1733, juillet - septembre, juillet - septembre 1733; MC/ET/XXVII/189
    - LEBRET (Jacques) Marbrier Gde rue fg. Saint-Martin § Vente de Marchandises en marbres., 1er juillet 1733; MC/ET/XXVII/189
      acte de vente; Lebret, Jacques
    - Delafons (David), maître orfèvre joaillier, rue de Buci § Alloué chez .., 12 juillet 1733; MC/ET/XXVII/189
      contrat de travail; Delafons, David
    - DUVAL (Pierre Philippe) maître fondeur; Rue de Guénégaud. § Inventaire après décès de DUVAL (Gabrielle), 20 juillet 1733; MC/ET/XXVII/189
      inventaire; Duval, Pierre Philippe
    - GUERRIER (Jean) Maître maçon Rue des Vieux Augustins § Consentement .., 2 août 1733; MC/ET/XXVII/189
      Guerrier, Jean
    - CORSONNET (Pierre Nicolas) menuisier Rue du Bac § Titre nouvel .., 20 septembre 1733; MC/ET/XXVII/189
      titre nouvel; Corsonnet, Pierre Nicolas
    - CONTÉ (Charles) Tapissier Rue du Vieux Colombier. § Inventaire après décès de J.G. Marmiral., 25 septembre 1733; MC/ET/XXVII/189
      inventaire; Conté, Charles
    - DERAYE (Claude) Serrurier Près Lagny. § Compte obligation et transport Procuration (le 26-9), 27 septembre 1733; MC/ET/XXVII/189
      procuration; obligation; Deraye, Claude
    - THIBOUST (Sébastien) maître Serrurier Rue de Bourbon § Constitution .., 20 août 1739; MC/ET/XXVII/189
  - Minutes. 1733, octobre - décembre, octobre - décembre 1733; MC/ET/XXVII/190
    - FRANÇOIS (Jean) Maître Plombier fontainier Rue du Four. § Inventaire après décès de .., 5 octobre 1733; MC/ET/XXVII/190
      inventaire; François, Jean
    - MICHEL (Edme) Apareilleur de pierres Rue des deux ponts § Mariage de .., 9 octobre 1733; MC/ET/XXVII/190
      contrat de mariage; Michel, Edme
    - TIGER (Pierre) maître relieur doreur Rue du Moine § Inventaire après décès de la femme de .., 26 octobre 1733; MC/ET/XXVII/190
      inventaire; Tiger, Pierre
    - TIGER (Gabriel) Maître relieur doreur Rue du Dôme § Inventaire après décès de la belle soeur de .., 26 octobre 1733; MC/ET/XXVII/190
      inventaire; Tiger, Gabriel
    - DUVAL (Henri) menuisier Rue du Four § Vente .., 30 octobre 1733; MC/ET/XXVII/190
      acte de vente; Duval, Henri
    - VIEL (René) Fondeur Rue Guisarde § remariage de la veuve de .., 5 novembre 1733; MC/ET/XXVII/190
      contrat de mariage; Viel, René
    - Convention passée pour la construction d'un bâtiment au lieu dit le Gros-Caillou., 6 novembre 1733; MC/ET/XXVII/190
      convention; Gros-Caillou (quartier)